臺灣彰化地方法院刑事判決
111年度交易字第18號
公  訴  人  臺灣彰化地方檢察署檢察官
被      告  陳可方



上列被告因公共危險案件，經檢察官提起公訴（110年度偵字第1
0851號），被告自白犯罪，本院以簡式審判程序審理，茲判決如
下：
    主    文
陳可方犯刑法第一百八十五條之三第一項第一款之服用酒類駕駛
動力交通工具罪，累犯，處有期徒刑柒月。
    犯罪事實
一、陳可方對於因飲酒後而精神狀況不佳反應較為遲緩，無法為
    安全之駕駛已有認識，仍於民國110年3月12日晚間某時，在
　　其位於彰化縣○○市○○街00號之居處飲用啤酒後，先就寢休息
    至翌日清晨，於吐氣所含酒精濃度達每公升0.25毫克以上之
    情形，猶在該日（13日）上午6時許，騎乘車牌號碼000-000
    0號普通重型機車自上址出發，擬前往公司上班。於同日上
    午6時24分許，行經彰化縣員林市山腳路6段與山腳路6段46
    巷口，不慎與何明傳騎乘之車牌號碼000-0000號普通重型機
    車發生碰撞而受傷送醫（2人所涉過失傷害部分，均另由檢
    察官為不起訴處分）。嗣經警至醫院對陳可方施以呼氣酒精
    濃度測試，於同日上午7時24分許，測得其吐氣所含酒精濃度
    達每公升0.47毫克，始悉上情。
二、案經彰化縣警察局員林分局報告臺灣彰化地方檢察署檢察官
    偵查起訴。
    理    由
一、訊據被告陳可方對於上開犯罪事實，於本院審理中坦承不諱
    ，核與其在警詢及偵查中所述合致（參本院卷第53頁、第55
    頁、偵查卷第5-9頁、第11-13頁、第107-108頁）；並有證
    人何明傳於警詢之證述可佐（參偵查卷第15-19頁、第21頁
    ）；此外，並有道路交通事故現場圖、道路交通事故調查報
    告表㈠、㈡-1、現場與車損照片、彰化縣警察局道路交通事故
    當事人酒精測定紀錄表、彰化基督教醫療財團法人員林基督
    教醫院診斷書（陳可方）、天倫骨科診所診斷證明書（何明
    傳）、彰化縣○○○○○○○道路○○○○○○○○○○○號查詢機車駕駛人及
    車輛詳細資料報表等件附卷可憑（參偵查卷第23-45頁、第5
    3-59頁、第63頁）。堪認被告於本院審理時，所為之自白具
    真實性而堪採信。綜上所述，本件事證已臻明確，被告如犯
    罪事實欄所載犯行，洵堪認定，應予依法論科。
二、論罪科刑
　㈠按行為後法律有變更者，適用行為時之法律。但行為後之法
    律有利於行為人者，適用最有利於行為人之法律，刑法第2
    條第1項定有明文。查本件被告行為後，刑法第185條之3業
    經修正，並經總統於111年1月28日以總統華總一義字第1110
    0012101號令修正公布施行，於同年月30日生效。修正前刑
    法第185條之3第1項之法定刑為2年以下有期徒刑，得併科20
    萬元以下罰金；修正後該條項之法定刑提高為3年以下有期
    徒刑，得併科30萬元以下罰金。經比較新、舊法律適用之結
    果，修正後之處罰條文並無較有利於被告之情形，依刑法第
    2條第1項前段規定，自應適用行為時法即修正前刑法第185
    條之3第1項之規定論處。
  ㈡核被告所為，係犯修正前刑法第185條之3第1項第1款之服用
    酒類駕駛動力交通工具罪。
　㈢另被告前因公共危險案件，經本院以109年度交易字第4號判
    決，判處有期徒刑7月確定，於109年12月16日執行完畢等情
    ，此有臺灣高等法院被告前案紀錄表附卷可按。參酌司法院
    釋字第775號解釋意旨，被告一再觸犯相同罪名，且甫於前
    案執行完畢後未滿3月即再有本案犯行，加重處罰符合比例
    原則，應有加重量刑必要，是其受有期徒刑之執行完畢後，
    5年以內故意再犯本件有期徒刑以上之罪，為累犯，應依刑
    法第47條第1項規定加重其刑。
　㈣審酌被告自陳：高工畢業之智識程度，離婚，育有1名12歲之
    子女，由前妻照顧，其目前做人力仲介工作，日薪約新臺幣
    （下同）1,000元，母親需其扶養，另有2名胞姐，均已結婚
    ，母親與姐姐同住等家庭生活經濟狀況；除前述構成累犯之
    酒後駕車公共危險前案外，另因酒後駕車之公共危險案件，
    分別經本院以100年度交簡字第215號、交簡字第2410號、10
    2年度交簡字第2206號判決，判處有期徒刑3月、4月、6月確
    定等情，亦有臺灣高等法院被告前案紀錄表在卷可稽，其仍
    未知戒慎，本件經警測得其吐氣酒精濃度值每公升0.47毫克
    ，已有吐氣所含酒精濃度達每公升0.25毫克以上之情形，猶
    騎乘普通重型機車於道路上，漠視公眾交通安全，枉顧其他
    用路人之生命、身體、財產安全，其犯後坦承犯行之態度；
    兼衡其於飲酒後有稍事休息，且發生交通事故後，已與何明
    傳達成和解，有彰化縣員林市調解委員會調解書可佐（參偵
    查卷第99頁）；並參考被告本件酒後駕車行為「違反道路交
    通管理事件統一裁罰基準表」須繳納金額，本罪之法定刑（
    修正前）為2年以下有期徒刑（最低刑度為有期徒刑2月），
    得併科20萬元以下罰金等一切情狀，核情量處如主文所示之
    刑。
據上論斷，應依刑事訴訟法第273條之1第1項、第299條第1項前
段，刑法第2條第1項前段、第185條之3第1項第1款（修正前）、
第47條第1項，刑法施行法第1條之1第1項，判決如主文。
本案經檢察官吳宇軒提起公訴，檢察官陳靚蓉到庭執行職務。
中　　華　　民　　國　　111 　年　　2 　　月　　14　　日
                    刑事第六庭  法  官  呂美玲
以上正本證明與原本無異。
如不服本判決應於收受判決後20日內向本院提出上訴書狀，並應
敘述具體理由。其未敘述上訴理由者，應於上訴期間屆滿後20日
內向本院補提理由書( 均須按他造當事人之人數附繕本) 「切勿
逕送上級法院」。
中　　華　　民　　國　　111 　年　　2 　　月　　14　　日
                                書記官  鍾宜津
附錄法條：
中華民國刑法第185條之3（修正前）
駕駛動力交通工具而有下列情形之一者，處 2 年以下有期徒刑
，得併科 20 萬元以下罰金：
一、吐氣所含酒精濃度達每公升零點二五毫克或血液中酒精濃度
    達百分之零點零五以上。
二、有前款以外之其他情事足認服用酒類或其他相類之物，致不
    能安全駕駛。
三、服用毒品、麻醉藥品或其他相類之物，致不能安全駕駛。
因而致人於死者，處 3 年以上 10 年以下有期徒刑；致重傷者
，處 1 年以上 7 年以下有期徒刑。